【裁判字號】    97,上易,620
【裁判日期】    970821
【裁判案由】    竊盜
【裁判全文】
臺灣高等法院高雄分院刑事判決         97年度上易字第620號
上  訴  人
即  被  告  甲○○
                    現於臺灣高雄看守所
上列上訴人因竊盜案件，不服臺灣屏東地方法院97年度易字第47
6 號中華民國97年6 月11日第一審判決（起訴案號：臺灣屏東地
方法院檢察署97年度偵字第2957號），提起上訴，本院判決如下
：
     主  文
上訴駁回。
     事  實
一、甲○○意圖為自己不法所有，基於竊盜之犯意，先後於附表
    所示時間，以附表所載方式，侵入林世志、乙○○位於屏東
    縣里港鄉○○村○○路28之2 號之住處內，竊取如附表所示
    林世志所有之財物。嗣其為附表6 所示竊盜犯行時，當場為
    乙○○發現並報警處理，警方乃於民國97年5 月2 日上午6
    時35分許到達現場，當場扣得乙○○所有之剪刀1 支（已發
    還），而查知上情。
二、案經屏東縣警察局里港分局報告臺灣屏東地方法院檢察署檢
    察官偵查起訴。
    理  由
一、上揭事實，業據被告坦承不諱，核與證人乙○○於警偵訊證
    述之情節相符，復有扣押筆錄、扣押物品目錄表、贓物認領
    保管單各1 份及相片等在卷可稽，被告自白應與事實相符，
    本件事證明確，應予依法論科。至於被告辯稱附表編號1 至
    5 竊盜犯行，係自首云云。惟查證人即本案承辦員警蔡明貴
    到庭證述：在派出所時，被害人有問被告他家之前失竊的那
    幾次是否被告偷的？我們先製作被害人筆錄，被害人筆錄在
    先，被害人當時已告知他們家已失竊6 次，是被害人先講的
    等語（本院97年8 月14日審判筆錄）足見被告非自首，被告
    所辯，殊非可採。
二、核被告附表編號1 之犯行，係犯刑法第320 條第1 項之普通
    竊盜罪；其附表編號2 、3 之竊盜犯行，均係於日落後、日
    出前所為，均係犯刑法第321 條第1 項第1 款之於夜間侵入
    住宅竊盜罪；又按刑法第321 條第1 項第2 款規定將「門扇
    」、「牆垣」、「其他安全設備」並列，則所謂「門扇」專
    指門戶而言，應屬狹義─指分隔住宅或建築物內外之間之出
    入口大門而言；而所謂「其他安全設備」，指門扇牆垣以外
    ，依通常觀念足認防盜之一切設備而言，如電網、門鎖、以
    及窗戶等是（臺灣高等法院暨所屬法院72年度法律座談會刑
    事類第28號研討結果、司法院 (73) 廳刑一字第603 號研究
    意見參照），又該款所謂「毀」係指毀損，稱「越」則指踰
    越或超越，祇要踰越或超越安全設備之行為使該安全設備喪
    失防閑作用，即該當於前揭規定之要件，是被告於日落後、
    日出前為如附表編號4 、5 所示竊盜犯行，均係犯刑法第32
    1 條第1 項第2 款、第1 款之踰越安全設備、於夜間侵入住
    宅竊盜罪；另關於附表編號6 所示犯行，被告翻越被害人住
    處2 樓窗戶進入被害人住處內，已著手搜尋財物，惟未竊得
    財物即被查獲，其犯行仍屬未遂，核係犯刑法第321 條第2
    項、第1 項第2 款之踰越安全設備竊盜未遂罪，應依刑法第
    25條第2 項規定減輕其刑（起訴書誤載為刑法第26條前段）
    ；公訴意旨雖認被告附表編號6 之犯行，係以扣案之剪刀破
    壞門窗侵入被害人之住宅行竊（見起訴書附表編號六之記載
    ），並認其所為符合刑法第321 條第1 項第3 款之「攜帶兇
    器而犯之」之加重條件，然據被告於警偵訊、羈押訊問及本
    院審理時所供：其係持被害人鐵門旁擺放之剪刀剪破被害人
    住處1 樓鐵門之紗網，惟無法開啟該鐵門，其將該剪刀放回
    原位後，攀爬至2 樓，自2 樓窗戶爬進被害人住處內等情（
    見警卷第4 頁、偵卷第7 頁、第16頁背面、原審法院卷第26
    頁背面），是其著手竊取財物時，身上並未攜帶扣案之剪刀
    ，且無證據證明其所言非真，此部份事實堪可認定，其所為
    自與「攜帶兇器而犯之」之加重條件尚有未合，公訴意旨容
    有誤會，惟起訴之基本社會事實既屬相同，本院自得依法變
    更起訴法條，而予以審理。再者，被告所為附表所示6 罪，
    犯意各別，行為互殊，應予分論並罰。
三、原審因依刑法第320 條第1 項、第321 條第1 項第1 款、第
    2 款、第2 項、第25條第2 項、第51條第5 款之規定，爰審
    酌被告不思正途營生，惟坦承犯行，態度良好，且素行尚可
    ，及犯罪之目的、手段、損害等一切情狀，各量處如附表「
    所犯罪名及量刑」欄所示之刑，並定其應執行之刑2 年6 月
    。扣案附表6 竊盜犯行所用之剪刀1 把，係被害人乙○○所
    有，業經被告及被害人乙○○陳明在卷，依法不得宣告沒收
    。本院認原判決認事用法均無違誤，量刑亦稱允當，被告上
    訴意旨仍執前詞，認附表1 至5 竊盜犯行係自首云云，並不
    足取，上訴無理由，應予駁回。
據上論斷，應依刑事訴訟法第368條，判決如主文。
本案經檢察官孫小玲到庭執行職務。
中    華    民    國    97    年    8     月    21    日
                  刑事第一庭    審判長法  官   郭雅美
                                      法  官   莊崑山
                                      法  官   張意聰
以上正本證明與原本無異。
本判決不得上訴。
中    華    民    國    97    年    8     月    22    日
                                      書記官   張寶花
附錄本判決論罪科刑法條：
中華民國刑法第320條第1項
意圖為自己或第三人不法之所有，而竊取他人之動產者，為竊盜
罪，處 5 年以下有期徒刑、拘役或 5 百元以下罰金。
中華民國刑法第321條
犯竊盜罪而有左列情形之一者，處六月以上、五年以下有期徒刑
：
一、於夜間侵入住宅或有人居住之建築物、船艦或隱匿其內而犯
    之者。
二、毀越門扇、牆垣或其他安全設備而犯之者。
三、攜帶兇器而犯之者。
四、結夥三人以上而犯之者。
五、乘火災、水災或其他災害之際而犯之者。
六、在車站或埠頭而犯之者。
前項之未遂犯罰之。
附表：
┌──┬──────┬───────────┬──────┬───────┐
│編號│  犯罪時間  │    犯  罪  手  段    │贓物處理情形│所犯罪名及量刑│
├──┼──────┼───────────┼──────┼───────┤
│ 1. │96年9 月25日│見乙○○、林世志住處大│皮包供己使用│甲○○竊盜，處│
│    │下午3 時許  │門未上鎖，入內（侵入住│（已發還被害│有期徒刑貳月。│
│    │            │居部分未據告訴）徒手竊│人）、現金已│              │
│    │            │取林世志所有之皮夾及其│花用殆盡、前│              │
│    │            │內現金新台幣（下同）1 │開證件則均已│              │
│    │            │萬2,000 元及信用卡、身│丟棄。      │              │
│    │            │分證、健保卡等證件。  │            │              │
├──┼──────┼───────────┼──────┼───────┤
│ 2. │96年10月間某│見乙○○、林世志住處大│已花用殆盡。│甲○○於夜間侵│
│    │日凌晨1 時許│門未上鎖，入內徒手在1 │            │入住宅竊盜，處│
│    │之夜間      │樓客廳辦公桌抽屜內竊得│            │有期徒刑陸月。│
│    │            │林世志所有之現金3 萬元│            │              │
│    │            │。                    │            │              │
├──┼──────┼───────────┼──────┼───────┤
│ 3. │97年1 月中旬│見乙○○、林世志住處大│已花用殆盡。│甲○○於夜間侵│
│    │某日凌晨2 時│門未上鎖，入內徒手竊得│            │入住宅竊盜，處│
│    │許之夜間    │林世志皮夾內之現金    │            │有期徒刑柒月。│
│    │            │4,000 元。            │            │              │
├──┼──────┼───────────┼──────┼───────┤
│ 4. │97年1 月下旬│翻越乙○○、林世志住處│已花用殆盡。│甲○○踰越安全│
│    │某日凌晨1 時│2樓 所裝設之具有防盜功│            │設備、於夜間侵│
│    │許之夜間    │能之窗戶，侵入其內，徒│            │入住宅竊盜，處│
│    │            │手在停放於該住處內之未│            │有期徒刑捌月。│
│    │            │上鎖之車號D8-9470 號小│            │              │
│    │            │貨車內，竊得林世志所有│            │              │
│    │            │之現金600 元。        │            │              │
├──┼──────┼───────────┼──────┼───────┤
│ 5. │97年4 月中旬│翻越乙○○、林世志上開│已花用殆盡  │甲○○踰越安全│
│    │某日凌晨1 時│住處2 樓所裝設之具有防│            │設備、於夜間侵│
│    │許之夜間    │盜功能之窗戶，入內徒手│            │入住宅竊盜，處│
│    │            │在客廳辦公桌抽屜內竊得│            │有期徒刑玖月。│
│    │            │林世志所有之現金10萬元│            │              │
│    │            │。                    │            │              │
├──┼──────┼───────────┼──────┼───────┤
│ 6. │97年5 月2 日│先持乙○○、林世志上開│尚未竊得財物│甲○○踰越安全│
│    │上午6 時30分│住處1 樓鐵門旁擺放之剪│            │設備竊盜，未遂│
│    │許          │刀1 支，破壞該鐵門之紗│            │，處有期徒刑伍│
│    │            │網（未達毀損該鐵門之程│            │月。          │
│    │            │度，且被害人亦未提出毀│            │              │
│    │            │損告訴），試圖開啟鐵門│            │              │
│    │            │入內，惟因無法開啟，其│            │              │
│    │            │遂攀爬至該住處2 樓，翻│            │              │
│    │            │越2 樓所裝設之具有防盜│            │              │
│    │            │功能之窗戶，侵入其內（│            │              │
│    │            │侵入住居部分亦未據告訴│            │              │
│    │            │），著手搜尋財物，惟被│            │              │
│    │            │乙○○當場發現，嗣並為│            │              │
│    │            │警方當場逮捕，而未遂行│            │              │
│    │            │其犯行。              │            │              │
└──┴──────┴───────────┴──────┴───────┘
                                                  w


司法院資訊處製作；財團法人民間司法改革基金會備份。
